臺灣臺南地方法院民事判決　九十三年訴字第五八七號
　　原　　　告　甲○○
　　被　　　告　乙○
右當事人間請求第三人異議之訴事件，本院於民國九十三年六月三日言詞辯論終結判
決如左：
    主    文
原告之訴駁回。
訴訟費用由原告負擔。
    事    實
甲、原告方面：
一、聲明：
    求為判決：（1）貴院九十二年度執南字第四零四五六號執行事件，就原告所有
    台南市○區○○路五段三三零號十一樓之一房屋所為查封程序撤銷。（2）訴訟
    費用由被告負擔。
二、陳述略稱：
 (一)原告與被告並無金錢往來，係原告之子黃經緯與被告金錢糾紛，原告根本沒看到
    一毛錢，為何封我房子。
（二）被告把原告弄到律師樓簽名做保，但原告從沒上律師樓簽字蓋章，實在不知道
      法院為何封原告房子。
三、證據：提出法院公告一份、黃經緯函一份。
乙、被告方面：
一、聲明：求為判決：原告之訴駁回。
二、陳述略稱：
 (一)被告否認原告之主張。
（二）執行名義是確定的支付命令。
    理      由
一、按依強制執行法第十五條規定；第三人就執行標的物有足以排除強制執行之權利
    者，得於強制執行程序終結前，向執行法院對債權人提起異議之訴。如債務人亦
    否認其權利時，並得以債務人為被告。又同法第十四條規定；執行名義成立後，
    如有消滅或妨礙債權人請求之事由發生，債務人得於強制執行程序終結前，向執
    行法院對債權人提起異議之訴。如以裁判為執行名義時，其為異議原因之事實發
    生在前訴訟言詞辯論終結後者，亦得主張之。執行名義無確定判決同一之效力者
    ，於執行名義成立前，如有債權不成立或消滅或妨礙債權人請求之事由發生，債
    務人亦得於強制執行程序終結前提起異議之訴。依前二項規定起訴，如有多數得
    主張之異議原因事實，應一併主張之。其未一併主張者，不得再行提起異議之訴
    。第十四條之一規定；債務人對於債權人依第四條之二規定聲請強制執行，如主
    張非執行名義效力所及者，得於強制執行程序終結前，向執行法院對債權人提起
    異議之訴。債權人依第四條之二規定聲請強制執行，經執行法院裁定駁回者，得
    於裁定送達後十日之不變期間內，向執行法院對債務人提起許可執行之訴。是第
    三人或債務人提起異議之訴應合乎上開要件始得提起異議之訴。
二、經核，原告於起訴狀固否認有何於律師樓簽字蓋章行為，但於審理中則承認有於
    支票上簽名，並請求被告准於分期付款云云，顯見原告所主張謂為簽名蓋章並非
    事實，而被告持確定之支付命令聲請強制執行，執行名義並無欠缺，原告起訴狀
    所主張各節，核均與上開法條所規定之提起異議之訴要件不符，則其提起第三人
    異議之訴，非有理由，應予駁回。
三、結論：本件原告之訴為無理由，依民事訴訟法第七十八條判決如主文。
中　　　華　　　民　　　國　　九十三　　年　　　六　　　月　　十七　　　日
                          臺灣臺南地法院民事第一庭
~B法　　　官　何清池
右為正本，係照原本作成。
如對本判決上訴，須於判決送達後廿日內向本院提出上訴狀
中　　　華　　　民　　　國　　九十三　　年　　　六　　　月　　十七　　　日
~B法院書記官　陳信良
